臺灣嘉義地方法院刑事判決　　　　　　　100年度侵訴字第9號
公　訴　人　臺灣嘉義地方法院檢察署檢察官
被　　　告　蔣銘諒
選任辯護人　何永福律師
上列被告因妨害性自主案件，經檢察官提起公訴（100年度偵緝
字第59號），本院判決如下：
    主  文
蔣銘諒對心智缺陷之人犯強制性交罪，處有期徒刑玖年。
    犯 罪 事 實
一、蔣銘諒與警詢代號00000000之女子（真實姓名及年籍詳警卷
    之對照表，以下簡稱Ａ女）為鄰居，明知Ａ女係中度智能障
    礙，為心智缺陷之人，竟於民國98年12月18日晚間7時許，
    基於對Ａ女強制性交之犯意，以吹口哨之方式，將Ａ女誘騙
    至其位於嘉義市○區○○街住處1樓房間內，違反Ａ女之性
    自主意願，不顧Ａ女之反對，強行撫摸Ａ女胸部，親吻Ａ女
    嘴巴，脫去Ａ女褲子及內褲，並以趴在Ａ女身上強壓住Ａ女
    身體之強暴方式，致Ａ女無法動彈、反抗後，以其右手手指
    插入Ａ女陰道內而為性交得逞。
二、案經嘉義市政府警察局第一分局報告臺灣嘉義地方法院檢察
    署檢察官偵查起訴。
    理  由
壹、程序方面
一、本件判決內容因有揭露足以識別被害人身分資訊之虞，爰依
    性侵害犯罪防治法第12條第2項之規定，就被害人、告訴人
    即Ａ女之母（警詢代號00000000B，以下簡稱Ａ母）、Ａ女
    之外祖母（警詢代號00000000A，以下簡稱Ａ外祖母）均以
    代號表示，渠等真實姓名、年籍均詳卷。
二、公訴意旨引用證人Ａ女、Ａ母及Ａ外祖母於警詢之指述為證
    ，經辯護人主張上開指述係傳聞證據無證據能力，而證人Ａ
    女、Ａ母及Ａ外祖母於警詢時之指述，乃被告以外之人在審
    判外之陳述，須視是否符合傳聞例外容許之規定以決定證據
    能力之有無。按關於被告以外之人審判外向偵查輔助機關（
    檢察事務官、司法警察官或司法警察）所為之陳述，刑事訴
    訟法第159條之2規定：「被告以外之人於檢察事務官、司法
    警察官或司法警察調查中所為之陳述，與審判中不符時，其
    先前審判外之陳述具有較可信之特別情況，且為證明犯罪事
    實存否所必要者，得為證據」。亦即此等傳聞證據，原則上
    無證據能力，例外唯限於符合該法條所明定：審判外與審判
    中之供述歧異、特信性（指比較其所為相異前供當時之原因
    、過程、內容、功能等外在附隨環境或條件加以觀察，以判
    斷其信用性之證據能力要件）、必要性（指就具體個案案情
    及相關卷證判斷，為發現實質真實目的，認為除該項審判外
    之陳述外，已無從再就同一供述者，取得與其上開審判外陳
    述之相同供述內容，倘以其他證據代替，亦無從達到同一目
    的之情形而言）等三要件者，始具證據容許性而有證據能力
    。本件檢察官引以為證據之證人Ａ女、Ａ母及Ａ外祖母於警
    詢之供述，均係被告以外之人於司法警察調查中所為之陳述
    。而證人Ａ女、Ａ母、Ａ外祖母於偵查及本院審理中，就渠
    等於警詢時所為指供被告蔣銘諒對Ａ女強制性交之同一事項
    等直接或間接事實，到庭受訊而為相同之證述，則就使用證
    據之必要性而言，渠等警詢之供述，因同一待證事實已有於
    偵查中、本院審理中之證言可供踐行調查程序以為證明力之
    判斷（詳如下述），自無已無從再就同一供述者取得相同供
    述內容可言，當與刑事訴訟法第159條之2「為證明犯罪事實
    存否所必要」之規定不符，檢察官復未能釋明該等警詢供述
    具符合若何傳聞法則之例外情形，應認無證據能力，除用以
    彈劾而為證明力之爭辯外，不得採為認定事實之基礎。
三、公訴意旨引用證人Ａ女於偵訊中之證述為證，經辯護人主張
    上開證述未經具結、詰問無證據能力云云。查刑事訴訟法關
    於證人之訊問，採具結制度，其用意在擔保證言之真實性及
    憑信性，並提高證人之責任心及警戒心，使為誠實之陳述，
    是具結乃證言真實性之程序擔保；又刑事訴訟法第186條第1
    項前段所規定之具結，係指「依法」有具結義務之人，履行
    其具結之義務而言，並非所有未令其具結之證人所為之陳述
    即當然無證據能力，是證據能力之有無，不能單純以證人是
    否具結為斷；此觀刑事訴訟法第186條第1項第1款、第2款分
    別列有未滿16歲及因精神障礙，不解具結意義及效果者，不
    得令其具結之規定即明。證人Ａ女於偵查中作證時，因已有
    被告、證人Ａ女、Ａ外祖母之警詢供述及中華民國身心障礙
    手冊（見嘉義市政府警察局第一分局刑案偵查卷宗，以下簡
    稱警卷，後附密封袋）等案卷資料，可知Ａ女係中度智能障
    礙，檢察官乃於開庭時觀察Ａ女之言行舉止，認Ａ女因身心
    障礙不解具結之意義及效果，依上開規定，不令Ａ女具結。
    核與Ａ女於本院作證時，經審判長反覆解釋、曉諭具結之義
    務及偽證之處罰，Ａ女仍不置可否，未為回應，因認證人Ａ
    女礙於心智功能缺陷，難認瞭解具結意義及效果，告以毋庸
    具結仍應據實陳述之情相符。而經專業人員鑑定結果，認Ａ
    女為中度智能障礙，亦有嘉義市政府100年8月15日府社救字
    第1005034090號函檢附之Ａ女身心障礙鑑定資料可按（見本
    院100年度侵訴字第9號卷，以下簡稱本院卷，第104頁及外
    放密封袋）。故Ａ女於偵查中之證述，並不因未具結而無證
    據能力甚明。再按被告以外之人於審判外之言詞或書面陳述
    ，除法律有規定者外，不得作為證據；被告以外之人於偵查
    中向檢察官所為之陳述，除顯有不可信之情況者外，得為證
    據。刑事訴訟法第159條第1項、第159條之1第2項分別定有
    明文。本件證人Ａ女上述於偵查中之證言，係屬於偵查中向
    檢察官所為之陳述，雖屬傳聞證據，惟依現階段刑事訴訟法
    規定，檢察官代表國家偵查犯罪、實施公訴，依法有訊問被
    告、證人及鑑定人之權，實務運作時，檢察官於偵查中向被
    告以外之人所取得之陳述，原則上均能遵守法律規定，不致
    違法取供，其可信度極高，被告及辯護人除上開具結疑義外
    ，亦未主張有何顯不可信之情形，依刑事訴訟法第159條之1
    第2項規定，自應認具有證據能力，得作為證據。至被告之
    反對詰問權係指訴訟上被告有在公判庭當面詰問證人，以求
    發現真實之權利，此與證據能力係指符合法律所規定之證據
    適格，而得成為證明犯罪事實存在與否之證據資格，性質上
    並非相同。是辯護意旨主張Ａ女於偵訊中未經具結、詰問之
    證述無證據能力云云，並不足採。
四、按被告以外之人於審判外之陳述，經當事人於審判程序同意
    作為證據，法院審酌該言詞陳述或書面陳述作成時之情況，
    認為適當者，亦得為證據。當事人、代理人或辯護人於法院
    調查證據時，知有第159條第1項不得為證據之情形，而未於
    言詞辯論終結前聲明異議，視為有前項之同意，刑事訴訟法
    第159條之5定有明文。查本件除上述證據外之下列認定事實
    所援引具傳聞性質之言詞或書面證據，關於證據能力，提示
    當事人及辯護人均對之表示無意見，亦未於本案言詞辯論終
    結前聲明異議，而本院審酌該等審判外陳述作成當時之過程
    、內容、功能等情況綜合判斷，認具備合法可信之適當性保
    障而具證據能力，得採為認定事實之基礎。
貳、實體方面
一、訊據被告固坦承：伊與Ａ女係鄰居有認識，Ａ女出生就住在
    那裡，伊係看Ａ女長大的，知悉Ａ女有中度智能障礙，然矢
    口否認有何對Ａ女強制性交之犯行，辯稱：98年12月18日晚
    間7時許，並未吹口哨叫Ａ女到伊住處，亦未曾對Ａ女摸胸
    部、壓身體、脫褲子、以手指插入陰道，應係Ａ女拿走伊MP
    3，經伊催討後惡意報復云云。辯護意旨略以：Ａ外祖母之
    指述係傳聞證據，復無其他補強證據，自無從證明Ａ女於98
    年12月18日晚間7時，曾到被告家中；Ａ女稱被性侵之事有
    向Ａ母陳述，並不實在；據Ａ外祖母證述Ａ女愛戴耳機聽音
    樂，足見Ａ女知悉MP3，Ａ女卻證稱未聽過MP3，Ａ女為何說
    謊，可戴耳機聽音樂的東西是Ａ女從被告家拿的，但Ａ女卻
    騙Ａ外祖母係被告給的，足證被告辯稱Ａ女曾偷被告MP3屬
    實；Ａ女稱當天因被告妻返家，被告才罷手，並有看到被告
    妻，但被告妻證稱案發當日並未遇到Ａ女，足見Ａ女所言不
    實；Ａ女對有無用腳踢被告之說詞矛盾，顯見Ａ女會說謊；
    Ａ女稱被告當時很兇，但又不回答如何兇，讓人存疑；Ａ女
    作證當日有些問題均不回答，似乎有意迴避；Ａ母在偵查中
    先證稱事發當日晚上9點多見到被告太太騎機車回家，也見
    到Ａ女由被告家中跑出來，嗣經檢察官查證與值班資料不符
    後，始改稱記錯時間，顯見Ａ母確有設詞誣陷被告之行為，
    本件應為無罪之判決云云。
二、經查：
（一）上開犯罪事實，業據證人Ａ女迭於偵查及本院審理時證述
      ：98年12月18日晚間7時許，被告吹口哨叫伊過去被告家
      中1樓房間裡面，被告家中沒有其他人在，被告很兇，叫
      伊躺到床上，伊不要，後來被告就親伊嘴巴，摸伊胸部，
      脫伊褲子，以右手手指插入伊下體，當時被告將伊壓在床
      上，伊有說不要且覺得不高興，但遭被告身體壓著無法動
      彈，被告直至聽到其妻騎機車返家之聲音才停止，伊下體
      亦因此有流血，後來Ａ外祖母洗衣服時發現沾有血跡之內
      褲，伊才跟Ａ外祖母講等語明確（見本院卷第75頁至第83
      頁，臺灣嘉義地方法院檢察署100年度偵緝字第59號卷，
      以下簡稱偵緝卷，第46頁至第48頁）。核與Ａ外祖母證稱
      ：Ａ女有智能障礙，平時與伊同住，Ａ女應該是受被告以
      行動電話引誘，因被告曾拿1支行動電話給Ａ女，伊知道
      後告知Ａ女之父叫Ａ女拿去還，Ａ女就趕緊還被告；本件
      事發後1至2天晚上伊洗衣服時，發現Ａ女內褲有血跡，就
      問Ａ女為何那麼骯髒，不先沖洗一下再放洗衣機，Ａ女就
      回稱那是被告用的，很痛，伊聽到後當場傻住覺得不可能
      ，但睡覺時想到很難過，好像隔天是22日還是幾日不太記
      得，就帶Ａ女去醫院檢查，經醫護人員告知Ａ女處女膜有
      遭指甲刮傷的破皮痕跡才知道等語相符（見本院卷第91頁
      反面至第98頁，臺灣嘉義地方法院檢察署99年度偵字第51
      0號卷，以下簡稱偵卷，第9頁至第10頁）。揆諸Ａ外祖母
      證述內容，係就所親身經歷之發覺Ａ女內褲血跡污漬及尋
      醫等過程證述，與傳聞法則禁止傳聞證據「某非出於親身
      體驗之供述，被提出於法院，用以證明該陳述所主張之事
      實內容為真正」作為犯罪待證事實（被告對Ａ女強制性交
      ）基礎者無涉。換言之，Ａ外祖母之供述，並非轉述其聽
      聞而來，且攸關被告對Ａ女強制性交之事項，其作用在證
      明本身發覺Ａ女內褲血跡污漬及就醫診察之過程，不在以
      上開內容主張被告對Ａ女強制性交此一事實之證立。又Ａ
      女證述：伊於98年12月18日晚間，遭被告強制性交時，被
      告係直至聽到其妻騎機車返家之聲音才停止之情，亦核與
      被告之妻蔣江月娟供述：伊於98年12月18日晚間7時值班
      結束後返家之情（見偵卷第11頁），及Ａ母於偵查中證稱
      ：伊於98年12月18日晚間7時許自嘉基醫院下班返家後，
      看見Ａ女在被告住處前面，雖未看見Ａ女由被告住處出來
      ，但應係由被告住處跑出來的等語相符（見偵卷第37頁）
      。
（二）此外，Ａ女係中度智能障礙，為心智缺陷之人之情，有上
      述中華民國身心障礙手冊及嘉義市政府100年8月15日府社
      救字第1005034090號函檢附之Ａ女身心障礙鑑定資料可按
      。經檢查後，Ａ女確有疑似處女膜不完整之缺口，該情形
      通常係外力所造成，該缺口很輕微約2至3公釐，因此以手
      指、原子筆、性器官都有可能造成，且該傷口並非剛剛產
      生，可能已有一段時間之情，有財團法人嘉義基督教醫院
      （後改名稱為戴德森醫療財團法人嘉義基督教醫院，以下
      簡稱嘉基醫院）98年12月23日受理疑似性侵害事件驗傷診
      斷書（見警卷後附密封袋）、99年2月12日嘉基醫字第990
      200109號函各1份附卷可稽（見偵卷第26頁）。並有被告
      住處之照片8張，可證被告住處與Ａ女住處緊鄰，被告住
      處1樓確有房間，且設有床舖（見警卷第16頁至第17頁）
      。又本件事發時即98年12月18日係星期五，當日被告之妻
      蔣江月娟確實在嘉基醫院擔任志工至晚間7時許結束返家
      ，亦有嘉基醫院99年2月5日嘉基醫字第990200060號函暨
      檢附之98年30期第二門診中心服務臺值班表、嘉基志願服
      務隊工作人員簽到卡各1份在卷可查（見偵卷第27頁、第
      30頁至第31頁）。足見Ａ女上開所證並非無稽。
（三）據Ａ母證稱：伊國中或高中時，被告就搬到該處彼此成為
      鄰居，伊現在的工作還要感謝被告妻引薦，因被告妻對伊
      很好，因此沒有戒心，之前與被告間並無任何過節、糾紛
      或誤會等語（見本院卷第85頁反面至第89頁），及Ａ外祖
      母證述：伊與被告做鄰居已經20幾年了，平常大家感情還
      不錯，會泡茶、聊天，不曾吵過架，被告會叫Ａ女去家中
      坐，跟被告說話，伊想說是鄰居，且被告是看Ａ女長大的
      沒關係等語（見本院卷第92頁反面至第93頁），顯見兩家
      人在本件案發前之相處尚稱融洽，並無嫌隙，實難認Ａ女
      有任何誣陷被告之動機。由Ａ女於本院作證時雖無法針對
      較冗長之提問回答，無法作較為長篇連貫之證述，然其針
      對如何進入被告家中、在被告家中何處遭性侵、是否遭被
      告摸胸、脫褲、摸下體、以手指插入陰道、壓制在床、為
      何停止等等重要情節，均證詞明確、篤定、前後證述一致
      、不閃爍其詞，且因本件而接受訊問之歷次證述情節均大
      致相符，Ａ女之指述並無何瑕疵可指，亦難認Ａ女係為不
      實之指控。再據Ａ外祖母證稱：本件事發後，Ａ女害怕到
      如果要經過被告家，都會叫Ａ母陪同，不敢自己走；於本
      院作證完出庭後，到樓下休息室就摟著伊哭，伊問哭什麼
      ，Ａ女說看到被告就很害怕（按：Ａ女作證時與被告隔離
      ，故應係指在指認時見到電腦螢幕中之被告影像）等語明
      確（見本院卷第96頁）。是由Ａ女因重提遭受性侵之不堪
      回首往事，復見到侵犯者即被告之影像，而於本院作證後
      出庭時，一見到外祖母即抱頭哭泣之情狀，就一中度智能
      障礙之年輕女子而言，其害怕心境昭然若揭，其內心感情
      之流露甚為直接而不做作，益證Ａ女於本院證述遭被告性
      侵之情節係屬親身之經歷、內心之感受，誠屬真實可信。
（四）被告雖辯稱：Ａ女曾拿伊MP3，經伊屢次催討不還，因以
      報復云云，然姑不論以Ａ女中度智能障礙之狀況，能否有
      更甚於常人之縝密思慮構陷誣攀？衡諸情理，Ａ女是否有
      被告所稱擅取MP3之行為，與被告被訴本件犯行，並無必
      然之推導關聯性。況被告上開所指，屢為Ａ女所否認（見
      本院卷第74頁反面、第84頁反面，偵緝卷第45頁），且據
      Ａ母證稱除上述行動電話外，Ａ女並未向被告拿其他東西
      ，被告及其家人亦未曾反應Ａ女有向被告拿什麼東西等語
      （見本院卷第90頁），及Ａ外祖母證述：伊祇看到、聽到
      Ａ女說被告給伊上開行動電話而已等語明確（見本院卷第
      97頁反面）。又被告若果遭Ａ女拿走MP3，經屢次催討不
      還，卻未向Ａ女之長輩反應，尋求協助，亦與常情不符。
      被告復未提出具體事證或指出證明之方法供本院調查審認
      ，自難認其上開所辯屬實。辯護意旨稱：據Ａ外祖母證述
      Ａ女愛戴耳機聽音樂，足見Ａ女知悉MP3，Ａ女卻證稱未
      聽過MP3，Ａ女為何說謊云云，然可透過耳機播放、傳送
      音樂之播放器具，並非僅有MP3，辯護意旨僅以Ａ外祖母
      證述Ａ女愛戴耳機聽音樂即遽指Ａ女稱未聽過MP3係說謊
      云云，尚難憑採。辯護意旨稱：據Ａ外祖母證述可戴耳機
      聽音樂的東西是Ａ女從被告家拿的，但Ａ女卻騙Ａ外祖母
      係被告給的，足證被告辯稱Ａ女曾偷被告MP3屬實云云，
      然Ａ外祖母係證稱：據事發後被告家門外所貼之紙條，有
      寫到MP3什麼的，但伊祇看到、聽到Ａ女說被告給伊上開
      行動電話而已等語明確（見本院卷第97頁反面），並無辯
      護意旨所指Ａ外祖母證述Ａ女從被告家拿走MP3之情，是
      辯護意旨此部分所指亦難憑採。
（五）據Ａ母證稱：Ａ外祖母向伊表示Ａ女被欺負，伊後來問Ａ
      女，Ａ女有說是被告等語明確（見本院卷第88頁），顯見
      Ａ女於事發後曾向Ａ母表示遭被告性侵，是辯護意旨稱Ａ
      女表示被性侵之事有向Ａ母陳述並不實在云云，並不足採
      。被告妻雖於偵查中陳稱：伊於98年12月18日晚間7時下
      班騎機車返抵家門時，並未見到Ａ女自伊家中出來云云（
      見偵卷第11頁），然該證人係被告之妻，於偵查中陳述時
      復未具結以擔保陳述之真實性（見偵卷第7頁），是其陳
      述究否屬實，或係迴護被告之詞，本有存疑而難逕採；且
      事後被告妻過世（見本院卷第6頁），已無法再予調查，
      是被告妻上開猶有存疑之陳述，相較全案諸多確鑿之積極
      事證，綜據參佐，並無特殊優勢之價值自難採為有利被告
      之認定，辯護意旨逕以此指摘Ａ女所言不實，亦不足採。
      Ａ女於警詢時陳述：伊遭被告壓住身體時，有用腳踢被告
      等語（見警卷第9頁），嗣於本院交互詰問時證稱：當時
      伊未用腳踢被告等語（見本院卷第78頁反面），先後陳述
      固有齟齬，然本件事發（即98年12月18日）迄Ａ女於本院
      作證時（即100年8月10日），已過1年又近8月，一般人之
      記憶已會有所消退，遑論中度智能障礙之Ａ女；且Ａ女當
      時係遭壓制身體，主要係陰部以上之身體部位遭侵犯，當
      時其腳部究竟有何反抗動作，應非情急之下之Ａ女所能顧
      及之重點，是Ａ女於本院就此非關重要之陳述，與1年多
      年之警詢陳述稍有出入，亦難認係重大瑕疵，辯護意旨據
      此逕指Ａ女會說謊，尚不足採。辯護意旨稱：Ａ女表示被
      告當時很兇，但又不回答如何兇，讓人存疑云云，然Ａ女
      係中度智能障礙，應答能力不及一般常人，是Ａ女對辯護
      人詰問當時被告如何兇之開放性提問無法回答，應屬正常
      ，辯護人當時復未進一步限縮範圍重新提問，以確認Ａ女
      之真意，即逕指Ａ女拒絕回答或刻意迴避云云，自不足採
      。Ａ母在偵查中雖曾證稱：伊事發當日晚間9點多由嘉基
      醫院擔任志工完返家，見到被告妻騎機車回家，也見到Ａ
      女由被告家中跑出來云云，然嗣於偵查中已為合情理之說
      明：伊同時在嘉基醫院上班及固定每星期三擔任志工，故
      前次作證時誤將日期搞混，實際上伊於當日係在嘉基醫院
      上班至晚間7點下班返家，並非擔任志工至晚間9點返家等
      語明確（見偵卷第36頁至第37頁），並與上開嘉基醫院99
      年2月5日嘉基醫字第990200060號函暨檢附之98年30期D棟
      服務臺值班表、嘉基志願服務隊工作人員簽到卡之記載相
      符（見偵卷第27頁至第29頁），自堪採信，是辯護意旨不
      顧證人Ａ母嗣後之更正說明，逕以Ａ母改稱記錯時間遽指
      Ａ母有設詞誣陷被告之行為云云，亦不足採。
（六）辯護意旨固聲請調查造成Ａ女處女膜傷口之時間，以及是
      否持續流血達4天等疑義，以證明該傷口之形成歷時已久
      ，甚至達一週以上，可資駁斥Ａ女所謂此乃驗傷近期被告
      手指插入所造成之不實指訴云云，然Ａ女之處女膜傷口並
      非剛剛產生，可能已有一段時間，已經不出血，但檢驗當
      時，Ａ女正值月經期，因此這方面的判斷（指已經不出血
      乙節）是有疑慮的之情，有上述嘉基醫院99年2月12日嘉
      基醫字第990200109號函可參（見偵卷第26頁）。顯見檢
      驗時因受Ａ女正值月經期影響，而無法精確判斷Ａ女處女
      膜傷口造成之時間，或停止出血與否暨其時間，並已將此
      情函覆如上，且本案犯罪事實已臻明瞭，自無再為此無益
      調查之必要，附此敘明。
（七）綜上所述，本件事證明確，被告犯行堪以認定。
三、被告明知Ａ女係中度智能障礙，為心智缺陷之人，仍以壓制
    Ａ女身體，致Ａ女無法動彈、反抗之強暴方法，以手指插入
    Ａ女陰道內，而對Ａ女為性交行為，係犯刑法第221條第1項
    之強制性交罪，而有刑法第222條第1項第3款所規定之情形
    。又被告係43年生，於行為當時為成年人，Ａ女係81年生，
    係（14歲以上）未滿18歲之少年，而依兒童及少年福利法第
    70條第1項規定，成年人故意對兒童及少年犯罪者，加重其
    刑至二分之一，但各該罪就被害人係兒童及少年已定有特別
    處罰規定者，不在此限。又刑法第222條第1項之加重強制性
    交罪，除第2款規定對未滿14歲之男女犯之者外，別無對於
    14歲以上未滿18歲之男女犯之者，亦列為加重強制性交罪之
    規定。惟以兒童及少年福利法所稱之少年，依同法第2條規
    定，係指12歲以上未滿18歲之人。設若對於12歲以上未滿14
    歲之心智缺陷少年犯強制性交罪者，構成刑法第222條第1項
    第2款、第3款之加重強制性交罪，僅依該條款處以該罪之法
    定刑7年以上有期徒刑。而對於同屬少年之14歲以上未滿18
    歲之心智缺陷少年同犯強制性交罪者，如以其犯刑法第222
    條第1項第3款之加重強制性交罪，再依兒童及少年福利法第
    70條第1項前段規定加重其刑，不啻二度加重其刑，顯失公
    平；是就此情形，應以其對14歲以上未滿18歲之人犯刑法第
    221條第1項強制性交罪，依兒童及少年福利法第70條第1項
    前段規定加重其刑，並與所犯刑法第222條第1項第3款對心
    智缺陷之人犯強制性交罪，依法條競合原則，擇一適用刑法
    第222條第1項第3款加重強制性交罪即可（最高法院97年度
    臺上字第3223號刑事判決可資參佐）。是核被告所為，應論
    以刑法第222條第1項第3款之對心智缺陷之人犯強制性交罪
    ，並毋庸再依兒童及少年福利法第70條第1項前段規定加重
    其刑。而被告為滿足性慾，出以強制性交之單一犯意，於性
    交前對Ａ女為親吻、撫摸胸部等猥褻行為，為性交之高度行
    為吸收，不另論罪。
四、審酌被告見Ａ女中度智能障礙，利用與Ａ女係鄰居，可時常
    見面接觸之機會，對Ａ女為性交行為之犯罪動機、目的；將
    Ａ女引誘至家中，以壓制Ａ女身體之強暴方式，對Ａ女為親
    吻、撫摸胸部、以手指插入陰道等猥褻、性交行為之犯罪手
    段甚為惡劣；曾在公司、工廠工作、賣栗子，目前患有腦血
    管動脈粥樣硬化、續發性巴金森氏病，已婚，妻已過世，育
    有1子在讀大學、1女在工作，其生活費靠女兒支應之生活狀
    況；僅有於20年前因賭博案件經判處罰金並宣告緩刑前科紀
    錄之素行尚可；大專肄業之教育程度非低；對有中度智能障
    礙之年輕Ａ女為強制性交行為，已令Ａ女身心嚴重受創之犯
    罪所生危害非輕；未能坦認犯行，亦未與被害人、告訴人商
    討民事損害賠償和解或獲取原諒，未見有何悔意之犯後態度
    不佳及蒞庭實行公訴之檢察官以其犯後迄今仍否認犯行，並
    且百般托詞卸責，態度不佳，毫無悔意，而其犯行惡害非輕
    ，建議量處有期徒刑9年等一切情狀，認起訴書建議判處有
    期徒刑10年尚屬過重，爰量處如主文所示之刑。
據上論斷，應依刑事訴訟法第299條第1項前段，刑法第222條第1
項第3款，判決如主文。
本案經檢察官李志明到庭執行職務。
中    華    民    國   100    年    9     月    6     日
                  刑事第四庭  審判長法  官  蔡憲德
                                    法  官  梁淑美
                                    法  官  吳育霖
以上正本證明與原本無異。
如不服本判決應於收受判決後10日內向本院提出上訴書狀，並應
敘述具體理由；其未敘述上訴理由者，應於上訴期間屆滿後20日
內向本院補提理由書（均須按他造當事人之人數附繕本）「切勿
逕送上級法院」。告訴人或被害人如對於本判決不服者，應具備
理由請求檢察官上訴，其上訴期間之計算係以檢察官收受判決正
本之日期為準。
中    華    民    國   100    年    9     月    6     日
                                    書記官  陳俊男
附錄本案論罪科刑法條：
中華民國刑法第221條（強制性交罪）
對於男女以強暴、脅迫、恐嚇、催眠術或其他違反其意願之方法
而為性交者，處3年以上10年以下有期徒刑。
前項之未遂犯罰之。

第222條（加重強制性交罪）
犯前條之罪而有下列情形之一者，處7年以上有期徒刑：
一、二人以上共同犯之者。
二、對未滿十四歲之男女犯之者。
三、對精神、身體障礙或其他心智缺陷之人犯之者。
四、以藥劑犯之者。
五、對被害人施以凌虐者。
六、利用駕駛供公眾或不特定人運輸之交通工具之機會犯之者。
七、侵入住宅或有人居住之建築物、船艦或隱匿其內犯之者。
八、攜帶兇器犯之者。
前項之未遂犯罰之。